臺灣高等法院臺中分院刑事裁定　　　　　　　　　　九十三年度聲再字第二四二號
　　再審聲請人
　　即受判決人　甲○○
右列聲請人因傷害等案件，對於本院九十三年度上易字第六二六號中華民國九十三年
九月二十一日確定判決（臺灣台中地方法院九十三年度易字第七二號、臺灣台中地方
法院檢察署九十二年度偵字第四一九七號）聲請再審，本院裁定如左：
      主  文
再審之聲請駁回。
      理  由
一、聲請意旨如附件。
二、按不得上訴於第三審法院之案件，除刑事訴訟法第四百二十條規定外，其經第二
    審確定之有罪判決，如就足生影響於判決之重要證據漏未審酌者，亦得為受判決
    人之利益，聲請再審，刑事訴訟法第四百二十一條定有明文。是本條所規定者須
    為足生影響於判決之重要證據，未經原確定判決審酌者，始足當之，茍業經原確
    定判決審酌，或非足生影響於判決之重要證據，均不得據以聲請再審。經查：本
    件聲請人於本院原審審理時曾聲請傳喚證人廖紀燾、許耀琳、許勝裕、楊火燈、
    何鎮烈，而該等證人未經本院傳喚，且於判決內未敘明何以無庸傳喚之理由，固
    據本院調卷查明無訛。惟聲請人傳喚上開證人，依其待證事項所載，僅係要證明
    告訴人許峰榮遊手好閒、行動怪異，常與鄰居發生言語衝突，其與母親常窺視聲
    請人家裡；證人何鎮烈可證明聲請人安分守己，奉公守法為老實人，考績年年甲
    等，且曾為許峰榮與聲請人勸和，二人均同意息訟，但為告訴人騙和讓被告撤回
    對告訴人母親許陳阿真名譽告訴後，即拒絕和解，由此足見告訴人甚為狡猾不老
    實等情，有刑事上訴狀復於調閱之前開卷宗內可稽。上開待證事項所載情節，僅
    關乎聲請人與該案告訴人許峰榮平日為人處世之情，經核與本件聲請人是否有於
    原確定判決事實欄所載時間、地點對告訴人許峰榮恐嚇稱：「一定要你死」之事
    實，並無何關聯性，本院、原審未傳喚上開證人究明聲請人所欲待證之事項，並
    無何不當之處，該項證據尚非屬足以影響於判決之重要證據。次查，本件本院原
    確定判決所引用之台灣台中地方法院九十三年度易字第七十二號判決，對於如何
    認定聲請人有恐嚇告訴人之行為，已敘明：「右揭事實業經證人許峰榮、許文薰
    於本院審理時到庭指述歷歷，且被告與證人許峰榮確實於右揭時間於三六巷巷口
    先發生爭執，起因乃被告經其妻即證人陳秋碧告知，發現證人許峰榮在家門口窺
    視而感到相當害怕，被告便要求證人許峰榮不要再騎經三六巷，經證人許文薰告
    知證人許峰榮不要再騎經那邊，改騎到別處去後，證人許峰榮卻再度騎經三六巷
    巷口，適證人邱創葵、邱創顥正欲前來向被告之鄰居即證人楊秀枝拿取手機時，
    聽聞證人許峰榮稱：叫流氓來，我好怕‧‧‧等語，復因甫聽聞被告描述其妻遭
    偷窺之事而對證人許峰榮心生不滿，乃上前理論而再度與證人許峰榮發生口角，
    後來因證人許峰榮要求證人邱創顥、邱創葵再陪同其到鄰近查看車子遭人刮損之
    情況，證人邱創顥、邱創葵表示此與方才之事無關，雙方再度移動至三八巷巷口
    爭吵等情，業經證人許文薰、邱創葵、邱創顥、陳秋碧、蕭玉華等人於本院審理
    時到庭各就其於當日在場所見聞之事結證明確，相互勾稽前開證人所述各部事實
    ，足認被告確實因證人陳秋碧告知覺得害怕而感到憤怒，且與證人許峰榮間於短
    短一個鐘頭之間有多次口角紛爭，且證人許峰榮有故意再度行經該處之情形，則
    被告趁其姪子即證人邱創葵、邱創顥等人在場時，見人多而狀膽而稱：『一定要
    讓你死』、『要給你好看』、『你如果再被我碰到，你就試試看，絕對要讓你好
    看』（臺語）等語，實與常情無何不符之處，堪信證人許峰榮及許文薰之指述與
    事實情節相符；另被告前開言詞業已對證人許峰榮、許文薰造成心理上之壓制一
    節，亦據證人許峰榮、許文薰二人到庭結證明確，故被告之犯行應屬事證明確」
    等情。另就證人楊秀枝、陳秋碧、邱創葵、邱創顥、蕭玉華等人所證都沒有聽到
    被告有出言恐嚇證人許峰榮之事一節，亦已詳細說明不足採為有利於聲請人之理
    由：「證人楊秀枝、蕭玉華、陳秋碧等人均僅在案發時，站在附近觀看並且討論
    該事之發生經過，業經證人楊秀枝、蕭玉華及陳秋碧等人於本院審理時結證明確
    ，實難認其三人對於前去巷口爭論之被告及證人邱創葵、邱創顥間到底發生何事
    有較證人許峰榮、許文薰更為確切之親身經歷；而證人邱創葵、邱創顥二人更係
    在場與證人許峰榮發生糾紛之人，自難以期待渠等能坦認在場發生之事實真相」
    等情。核原判決上開論述尚無核違背經驗法則或論理法則之處，聲請意旨仍執陳
    詞，就原確定判決已於判決內詳為論斷之事項，漫事爭執，殊非適法之再審理由
    。本件再審之聲情為無理由，應予駁回。
三、據上論斷，應依刑事訴訟法第四百三十四條第一項裁定如主文。
中      華      民      國      九十三      年      十    月    十八    日
                                   臺灣高等法院臺中分院刑事第四庭
                                         審判長法  官  洪  耀  宗
                                               法  官  劉  登  俊
                                               法　官  江  德  千
右正本證明與原本無異。
不得抗告。
                                               書記官  吳　麗　琴
中     華     民     國     九十三     年      十      月     二十      日
                                                              　　　　　Ｆ
